【裁判字號】    97,裁,4505
【裁判日期】    970918
【裁判案由】    營利事業所得稅
【裁判全文】
最  高  行  政  法  院  裁  定
                                      97年度裁字第4505號
上  訴  人  新東高木材工業股份有限公司
代  表  人  甲○○
訴訟代理人  陳慶
            陳禮海
被 上訴 人  財政部臺北市國稅局
代  表  人  凌忠嫄
上列當事人間營利事業所得稅事件，上訴人對於中華民國97年6
月5日臺北高等行政法院96年度訴字第3891號判決，提起上訴，
本院裁定如下：
    主  文
上訴駁回。
上訴審訴訟費用由上訴人負擔。
    理  由
一、按對於高等行政法院判決之上訴，非以其違背法令為理由，
    不得為之，行政訴訟法第242條定有明文。依同法第243條第
    1項規定，判決不適用法規或適用不當者，為違背法令；而
    判決有同條第2項所列各款情形之一者，為當然違背法令。
    是當事人對於高等行政法院判決上訴，如依行政訴訟法第24
    3條第1項規定，以高等行政法院判決有不適用法規或適用不
    當為理由時，其上訴狀或理由書應有具體之指摘，並揭示該
    法規之條項或其內容；若係成文法以外之法則，應揭示該法
    則之旨趣；倘為司法院解釋或本院之判例，則應揭示該判解
    之字號或其內容。如以行政訴訟法第243條第2項所列各款情
    形為理由時，其上訴狀或理由書，應揭示合於該條項各款之
    事實。上訴狀或理由書如未依此項方法表明，或其所表明者
    與上開法條規定不合時，即難認為已對高等行政法院判決之
    違背法令有具體之指摘，其上訴自難認為合法。
二、本件上訴人對於高等行政法院判決上訴，主張：本件承租人
    大買家股份有限公司曾具文向財政部申請釋示，案經財政部
    賦稅署授權財政部臺灣省中區國稅局以民國87年7月30日中
    區國稅二字第870044105號函復在案，該專案函示，自應優
    先適用，被上訴人及原審卻未遵守該原則，逕行認定並另適
    用不利於上訴人之函釋，嚴重違反租稅法律主義，上訴人申
    報92年、93年度之土地租金，分別為當年度土地之「當地一
    般租金標準」18.1倍及16.8倍，並另收取高額押金。被上訴
    人不適用列載於所得稅法法令彙編之財政部82年6月22日臺
    財稅第000000000號、85年5月22日臺財稅第851905235號函
    釋規定，而套用已被廢止之88年3月12日臺財稅第881902753
    號函釋逕予調整，原判決未察，竟予以維持原處分，顯不合
    法。又上訴人93年度營利事業所稅及92年度未分配盈餘申報
    ，均係據實辦理結算申報，縱最後經核定有漏報，所為補稅
    裁罰，仍屬違法等語。雖以原判決違背法令為由提起上訴，
    惟核其前述上訴理由，係就原審取捨證據、認定事實之職權
    行使，指摘其為不當，並就原審已論斷者，泛言未論斷，或
    就原審所為論斷，泛言其論斷矛盾，而非具體表明合於不適
    用法規、適用法規不當、或行政訴訟法第243條第2項所列各
    款之情形，難認對該判決之如何違背法令已有具體之指摘。
    依首開規定及說明，應認其上訴為不合法。又依財政部90年
    11月30日臺財稅第0000000000號令，該部及各權責機關在90
    年8月31日以前發布之所得稅釋示函令，凡未編入90年版所
    得稅法令彙編者，自91年元月1日起，不再援引。財政部臺
    灣省中區國稅局87年函未經編入，本件自不得援引；另財政
    部88年函釋，原判決亦未援引，均併此敘明。
三、據上論結，本件上訴為不合法。依行政訴訟法第249條第1項
    前段、第104條、民事訴訟法第95條、第78條，裁定如主文
    。
中    華    民    國    97    年    9     月    18    日
                    最高行政法院第三庭
                        審判長法官  黃  璽  君
                              法官  黃  淑  玲
                              法官  鄭  忠  仁
                              法官  黃  本  仁
                              法官  吳  東  都
以  上  正  本  證  明  與  原  本  無  異
中    華    民    國    97    年    9     月    19    日
                              書記官  彭  秀  玲


司法院資訊處製作；財團法人民間司法改革基金會備份。
